

FRANCISCO PEÑA

QA Enginner/ Desarrollador

CONTACTO



franciscoapguillen@gmail.com



+56 942688198



Santiago, Chile



linkedin.com/in/franciscoapguillen/

SKILLS

SKILLS PROFESIONALES

JavaScript

HTML/CSS

MySQL

PHP

Vueis

Python

Laravel

Selenium

SKILLS PERSONALES

- -Iniciativa
- -Creativo
- -Autodidacta
- -Comunicación
- -Aprenzaje Rápido
- -Trabajo en Equipo

HERRAMIENTAS

SCRUM JIRA

POSTMAN

GIT

JMETER

AWS & GCP

HOBBIES









PERFIL

Amante de la tecnología, finanzas, logística e innovación. Me gusta aprender y descubrir cosas nuevas. Mas de 6 años de experiencia en área Soporte TI y tengo 3 años de experiencia en Tester QA y Desarrollo Web involucrado en proyectos de Sistemas ERP y procedimientos logístico. Me considero autodidacta con aprendizaje continuo para desarrollo de nuevos Skills.

EXPERIENCIA PROFESIONAL

SIMPLIROUTE

QA Engineer

- -Creación de plan de pruebas
- -Creación y ejecución casos de prueba
- -Pruebas funcionales e integrales API/WEB y Mobile
- -Aplicación de BDD y lenguaje Gherkin.
- -Aplicación de metodología Scrum

03/2021 - Actualmente Chile

- -Manejo de PostgresSQL y MySQL
- -API Test Automation con Postman
- -Manejo de Jmeter para Prueba Carga, Estrés. Tecnologías Usadas:
- -Postman, Cypress, AWS, GCP, Gitlab, TestRail, Datadog, Git, Jira, DataGrip.

IMPORTADORA NM LTDA DESARROLLADOR FULL STACK

Desarrollo Sitio web y Aplicación Web:

- -Control de cierre de caja
- -Control inventario
- -Packing y picking
- -Integración API Shopify,

MercadoLibre,LINIO,Ripley

03/2018 - 09/2020

Chile

- -Análisis de Ventas (Gráficos)
- -Mantención de Hardware y Software
- -Tecnologías Usadas:
- -PHP MySQL HTML CSS GIT Trello-JS
- Bootstrap CharJS- API Rest

PREMIUM SOFT- LA CASA DE LA REGISTRADORA 01/2014 - 02/2018 Venezuela TESTER OA - SOPORTE TIC

- -Pruebas Funcionales
- -Reporte de Errores
- -Ejecución de Casos de Pruebas
- -Soporte TI Premium Soft ERP

PROWORLD C.A.

- -Mantención de Hardware y Software
- -Redes

TESTER QA

Tecnologías Usadas:

- **Premiun Soft ERP**
- MySQL Testlink
- Slack
- Trello

01/2017 - 01-2018

Venezuela

- -Análisis de requerimientos Reporte de errores
- -Apoyo la elaboración de historias de usuario
- -Pruebas Funcionales y no funcionales
- -Diseño y Ejecución de casos de prueba
- Aplicar pruebas funcionales manuales
- Reporte y Levantamiento de documentación de errores

EDUCACIÓN

INGENIERÍA EN INFORMÁTICA UPPT "Maria Briceño Irragorry",

Venezuela - 2013/2017

T.S.U. EN INFORMÁTICA

UPPT "Maria Briceño Irragorry", Venezuela - 2013/2015

CERTIFICADOS Y CURSOS

- -Fundamentos de Scrum. ScrumAcademy - 2021
- -Automatización Selenium, Platzi - 2021
- -Postman for Developer Postman - 2021
- -Estudiante Platzi Expert+, para nunca parar de Aprender - Actualmente 2022

LOGROS

-Lista de Honor:

1 ° Lugar de la Promoción Ingeniería Informática